【裁判字號】    89,訴,2488
【裁判日期】    891103
【裁判案由】    毒品危害防制條例
【裁判全文】
台灣台中地方法院刑事判決                        八十九年度訴字第二四八八號
    公  訴  人  台灣台中地方法院檢察署檢察官
    被      告  甲○○
右列被告因違反毒品危害防制條例案件，經檢察官提起公訴（八十九年度毒偵字第五
六九三號），本院判決如左：
    主    文
甲○○連續施用第一級毒品，處有期徒刑拾月；扣案之海洛因壹包（驗餘淨重壹點柒
陸公克、包裝重零點參貳公克、純質淨重零點肆玖公克），沒收銷燬之。又連續施用
第二級毒品，處有期徒刑捌月，扣案之安非他命壹包（毛重貳公克），沒收銷燬之。
應執行有期徒刑壹年肆月，扣案之海洛因壹包（驗餘淨重壹點柒陸公克、包裝重零點
參貳公克、純質淨重零點肆玖公克）及安非他命壹包（毛重貳公克），均沒收銷燬之
。
    事    實
一、甲○○前曾於民國八十九年間因施用毒品案件，經本院裁定送觀察、勒戒後，認
    無繼續施用毒品之傾向，由檢察官於八十九年五月二十四日以八十九年度毒偵字
    第三四三四號處分不起訴確定在案。詎甲○○猶不知悔改，復基於施用第一級毒
    品海洛因之概括犯意，自八十九年六月初某日起至同年八月二十四日上午一時許
    止，每日一、二次，在位於台中縣豐原市之國新撞球場（起訴書誤載為在其位於
    台中縣豐原市○○路三九三號住處），以將海洛因置於注射針筒中施用身體之方
    式，連續施用第一級毒品海洛因多次。甲○○另基於施用第二級毒品安非他命之
    概括犯意，自同年五月二十四日不起訴處分確定後同年五月底某日起至同年八月
    二十三日下午十時許止，每二、三日一次，在上開同一處所（起訴書誤載為在其
    住處），以將安非他命置於鋁箔紙上燒烤產生煙霧之方式，連續施用第二級毒品
    安非他命多次。嗣於同年八月二十四日上午三時四十五分許，在台中市○○○路
    與忠明南路交岔口為警查獲，並扣得甲○○所有之海洛因一包（驗餘淨重壹點柒
    陸公克、包裝重零點參貳公克、純質淨重零點肆玖公克）及安非他命壹包（毛重
    貳公克）。其後經本院依八十九年度毒聲字第五一四七號裁定將甲○○送台灣台
    中看守所觀察、勒戒之結果，認甲○○有繼續施用毒品之傾向，而由檢察官聲請
    本院以八十九年度毒聲字第六二三五號裁定令入戒治處所施以強制戒治。
二、案經台中市警察局移送台灣台中地方法院檢察署檢察官偵查起訴。
    理    由
一、訊據被告甲○○對於上開事實均供承不諱，而台中市警察局與台灣台中看守所分
    別於八十九年八月二十四日與同年月二十五日所採集被告甲○○之尿液，經送檢
    驗之結果，均確呈嗎啡及甲基安非他命之陽性反應，有台中市衛生局煙毒尿液檢
    驗成績書及濫用藥物尿液檢驗報告等附卷足參，此外復有毒品海洛因壹包（驗餘
    淨重壹點柒陸公克、包裝重零點參貳公克、純質淨重零點肆玖公克）及安非他命
    壹包（毛重貳公克）扣案可証，是足認被告甲○○上開自白，核與事實相符。又
    且扣案之結晶物壹包，確係毒品海洛因，驗餘淨重壹點柒陸公克，包裝重零點參
    貳公克，純質淨重零點肆玖公克，有法務部調查局鑑定通知書附卷足參，應認為
    實。另被告前因施用毒品案件，經本院裁定送觀察、勒戒後，因認無繼續施用毒
    品之傾向，由檢察官於八十九年五月二十四日以八十九年度毒偵字第三四三四號
    處分不起訴確定，有台灣台中地方法院檢察署刑案資料查註紀錄表在卷足憑，故
    被告甲○○本次再施用第一級毒品海洛因及第二級毒品安非他命，係屬五年內再
    犯。而被告經本院以八十九年度毒聲字第五一四七號裁定送台灣台中看守所觀察
    、勒戒後，認有繼續施用毒品之傾向，而由檢察官聲請本院以八十九年度毒聲字
    第六二三五號裁定令入戒治處所施以強制戒治，亦有本院八十九年度毒聲字第五
    一四七號、第六二三五號裁定及台灣台中看守所八十九年九月十三日（89）中所
    正總字第一四八０號函附之有無繼續施用毒品傾向證明書在卷可證，本件事證明
    確，被告上開犯行，均堪以認定。
二、核被告甲○○所為，分別係違反毒品危害防制條例第十條第一項之施用第一級毒
    品海洛因罪、同條第二項之施用第二級毒品安非他命罪。其施用前持有第一級、
    第二級毒品之低度行為，分別為其施用第一級、第二級毒品之高度行為所吸收，
    均不另論罪。被告先後多次施用第一級毒品海洛因及安非他命之犯行，均時間緊
    接，觸犯構成要件相同之罪，顯均係基於概括犯意為之，均為連續犯，應分別依
    刑法第五十六條之規定，分別以一罪論，並均加重其刑。被告所犯上開二罪之間
    ，犯意各別，行為互殊，應予分論併罰。爰審酌被告犯罪之動機、目的、手段及
    前因施用毒品經一次觀察勒戒後，因認無繼續施用傾向，為檢察官不起訴處分後
    ，卻仍再犯本案之罪，而施用上開第一級、第二級毒品係屬自戕之行為，及犯罪
    後之態度尚稱良好，坦認犯行等一切情狀，分別量處如主文所示之刑，並定其應
    執行之刑。扣案之海洛因一包（驗餘淨重壹點柒陸公克、包裝重零點參貳公克、
    純質淨重零點肆玖公克）及安非他命一包（毛重二公克），均屬毒品，應依毒品
    危害防制條例第十八條第一項前段，均沒收銷燬之。
據上論斷，應依刑事訴訟法第二百九十九條第一項前段，毒品危害防制條例第十條第
一項、第二項、第二十條第三項前段，第十八條第一項前段，刑法第十一條前段、第
五十六條、第五十一條第五款，判決如主文。
中      華      民      國      八十九    年    十一      月    三      日
                                    台灣台中地方法院刑事第六庭
                                          法  官  許  惠  瑜
右正本證明與原本無異。
如不服本判決，應於判決送達後十日內向本院提出上訴狀，上訴於臺灣高等法院臺中
分院( 須附繕本 )。
                                          書記官
中      華      民      國      八十九    年    十一      月    三      日
附錄法條：
毒品危害防制條例第十條第一項
施用第一級毒品者，處六月以上五年以下有期徒刑。
毒品危害防制條例第十條第二項
施用第二級毒品者，處三年以下有期徒刑。


司法院資訊處製作；財團法人民間司法改革基金會備份。
